【裁判字號】    90,聲,1671
【裁判日期】    901123
【裁判案由】    
【裁判全文】
臺灣臺中地方法院民事裁定  九十年度聲字第一六七一號
    聲  請  人  經濟部工業局
    法定代理人  甲○○
    代  理  人  乙○○
    相  對  人  曄程實業股份有限公司
    法定代理人  丙○○
右當事人間聲請裁定強制執行事件，本院裁定如左：
    主      文
聲請駁回。
程序費用由聲請人負擔。
    理      由
一、聲請人聲請意旨略謂：相對人自民國九十年七月一日起至九十年九月三十日止，
    共三個月，計有新臺幣（下同）一萬三千二百八十一元應繳納之工業區維護費及
    污水處理費未繳，經聲請人多次催告未付，爰依法移請裁定准予強制執行等情，
    提出之催繳函三份、欠繳維護費明細表一份為證，依促進產業升級條例第六十五
    條之規定，聲請裁定准予強制執行。
二、查國家對於民事訴訟與行政訴訟既設有不同之裁判系統，民事法院與行政法院，
    係各具權限，不得逾越，其相互間應尊重彼此職權及其裁判效力，訴訟事件屬於
    行政法院之權限者，僅行政法院有裁判之權，民事法院不得審查其裁判是否適法
    。按促進產業升級條例乃為促進產業升級，健全經濟發展而制定，該條例第一條
    第一項定有明文。又工業主管機關應依規定設置管理機構，辦理工業區之管理事
    宜，且該管理機構得向區內各使用人收取下列費用：(一)一般公共設施維護費。(二)
    污水處理系統使用費。(三)其他特定設施之使用費或維護費。前項各類費用之費率
    ，以自用自足為原則，工業區屬中央工業主管機關開發者，應報請經濟部核定。
    屬地方工業主管機關、公民營業或土地所有權人開發者，應報請直轄市或縣（市
    ）政府核定。污水處理系統使用費之費率，得按各使用人排入之廢水量及水質，
    訂定差別級距。工業主管機關開發之工業區內使用人逾期不繳納上開所示之費用
    者，得由各該開發工業區之工業主管機關移送法院裁定後，強制執行，促進產業
    升級條例第六十三條第二項、第六十五條分別定有明文。由可此知，依該條例第
    六十五條第一項收取之費用乃為工業區管理制度之運作，直接依法律之規定強制
    向使用人收取之費用，不以當事人之合意為必要。核該費用即屬公法上金錢給付
    義務。是該條例第六十五條第四項始規定，工業主管機關開發之工業區內使用人
    逾期不繳納第一項之費用者，得由各該開發工業區之工業主管機關移送法院裁定
    後強制執行。因該費用既屬公法上金錢給付義務，非係就私法上權利有所爭執，
    則揆諸前開說明，本院即無裁判之權限。聲請人就該費用聲請本院裁定准予強制
    執行，於法不合，應予駁回。
三、依民事訴訟法第二百二十條、第九十五條、第七十八條，裁定如主文。
中      華      民      國    九十      年     十一     月    二十三    日
                              臺灣臺中地方法院民事第三庭
~B法      官  楊國精
右為正本係照原本作成。
如對本裁定抗告應於送達後十日內向本院提出抗告狀，並應繳納抗告費新台幣四十五
元。
中      華      民      國    九十      年     十一     月    二十三    日
~B法院書記官


司法院資訊處製作；財團法人民間司法改革基金會備份。
